# 请教陈版，当期处置子公司不合并利润表的陈述

提问人：Manson_Luci 时间：2017-01-18 13:40:50
甲公司拥有A、B两个子公司， 2016 年 6 月 30 日将B公司全部股权转让给集团内乙公司，同日丧失控制权。现甲公司在编制 2016 年财务报告时不想再包含B公司1-6月的利润表、现金流量表。请教，是否可以在附注财务报表的编制基础中写到“本公司财务报表以持续经营假设为基础，根据实际发生的交易和事项，按照财政部发布的《企业会计准则——基本准则》（财政部令第 33 号发布、财政部令第 76 号修订）、于 2006 年 2 月 15 日及其后颁布和修订的 41 项具体会计准则、企业会计准则应用指南、企业会计准则解释及其他相关规定（以下合称“企业会计准则”）编制。本合并财务报表的编制以假设B公司的处置日为 2016 年 1 月 1 日为前提”。 并将报表名称修改为模拟资产负债表、模拟利润表等。在审计报告正文中，也说明是按附注二基础编制 此种处理是否合适？请指教

回答人：chenyiwei
如果确实有必要采用特殊编制基础的，则在财务报表附注二“财务报表的编制基础”中，一般做法是：第一段首先说明本报表的编制目的、预定用途、分发范围限制等；第二段说明所采用的编制基础相对于企业会计准则规定的特殊之处，该段通常以“基于前段所述编制目的和预定用途”开头；第三段为“除上述事项外，本财务报表以持续经营假设为基础，根据实际发生的交易和事项，......”。